# BOT项目会计处理

提问人：西芹百合 co 时间：2016-8-24 22:41:58
各位大神们，我们公司接了个污水处理BOT项目，有没相关的会计处理资料学习下！谢谢大家啦！

回答人：chenyiwei
当初财政部的PPP管理中心委托某四大起草的会计处理指引（草稿，后来没有正式发布）见附件，仅供参考。
第一节 PPP 背景及常见的运作模式-4Dec-Clean.docx
(197.39 KB, 下载次数: 1559)
2016-8-25 04:22 上传
第二节 案例-4Dec-Clean.docx
(593.48 KB, 下载次数: 1572)
2016-8-25 04:22 上传

回答人：chenyiwei
将第二个文件重新上传：
第二节__案例-4Dec-Clean.rar
(539.97 KB, 下载次数: 534)
2016-10-4 00:00 上传
。

提问人：feeling1206 时间：2016-09-12 15:00:37
陈版主，这个后来出书了吧 《政府和社会资本合作项目会计核算案例》

回答人：chenyiwei
不清楚，如有可能能否给个购书链接？谢谢！

提问人：呼叫帮助 时间：2016-09-13 13:48:35
老师文件下载可是打不开，说是文件已损坏。能麻烦您重新发一个！

回答人：chenyiwei
刚试了下，都能正常下载打开，你再试一下。请注意不要直接右键另存为。

提问人：呼叫帮助 时间：2016-09-14 09:47:37
老师我没有说清楚，第一个可以打开第二个可以下载但打不开。

回答人：chenyiwei
第二个应该也能打开，你再试一下。

提问人：xumin_cpa 时间：2016-09-16 23:46:54
是这个吗？http://item.jd.com/1501661076.html

回答人：chenyiwei
是这个。谢谢！